【裁判字號】    98,易,1249
【裁判日期】    990127
【裁判案由】    竊盜
【裁判全文】
臺灣屏東地方法院刑事判決              98年度易字第1249號
公  訴  人  臺灣屏東地方法院檢察署檢察官
被      告  甲○○
上列被告因竊盜案件，經檢察官提起公訴（98年度偵字第7752號
），被告就被訴事實為有罪之陳述，本院裁定行簡式審判程序，
判決如下：
    主  文
甲○○於夜間侵入住宅竊盜，累犯，處有期徒刑捌月。又竊盜，
累犯，處有期徒刑肆月。應執行有期徒刑拾月。
    事  實
一、甲○○前曾於民國96年間因違反毒品危害防制條例案件，經
    本院以96年度訴字第442 號判決判處有期徒刑10月確定，經
    減刑後於97年1 月20日縮刑期滿執行完畢。詎其猶不知悛悔
    ，竟意圖為自己不法之所有，並基於加重竊盜之犯意，於98
    年6 月9 日20時許之夜間，至屏東縣潮州鎮○○路44號，見
    陳冠行所居住位於該址之住宅大門未上鎖，認有機可趁，遂
    擅自由大門進入該住宅而侵入之，並在該住宅內徒手竊取陳
    冠行所有置於房間內之行動電話1 支（NOKIA 牌，3110C 型
    ），得手後即推由不知情之潘志柏（業經檢察官為不起訴處
    分）於同日21時20分許，以新臺幣（下同）1,000 元之代價
    ，出售予不知情之電信業者陳榮俊，嗣經警至陳榮俊處執行
    查贓專案而循線查獲。甲○○另基於意圖為自己不法所有之
    犯意，於98年9 月4 日7 時，至屏東縣潮州鎮○○街30號拜
    訪友人彭正賢，見彭正賢上樓而無人在旁，認有機可趁，遂
    在該住宅1 樓客廳徒手竊取彭正賢之父彭如海所有置於電視
    櫃上之12生肖金飾6 座，得手後即推由不知情之盧哲庸（業
    經檢察官為不起訴處分）持竊得之金飾至由不知情之陳章浩
    經營之金星銀樓、由不知情之陳基銘任職之全城銀樓、由不
    知情之戴仲得經營之伯奇銀樓出售，共得款34,851元，嗣經
    警據報循線查獲。
二、案經屏東縣政府警察局屏東分局、潮州分局分別報請臺灣屏
    東地方法院檢察署檢察官偵查起訴。
    理  由
一、本件被告甲○○所犯係死刑、無期徒刑、最輕本刑為3 年以
    上有期徒刑以外之罪，其於準備程序中就被訴事實為有罪之
    陳述，經法官告知簡式審判程序之旨，並聽取當事人之意見
    後，本院認為適宜進行簡式審判程序審理，合先敘明。
二、上揭事實，業據被告甲○○於警詢時、偵查中及本院審理時
    坦承不諱，核與證人即被害人陳冠行、彭如海、證人潘志柏
    、陳榮俊、盧哲庸、陳章浩、陳基銘、戴仲得於警詢時證述
    之情相符，並有行動電話買賣讓渡切結書、贓物認領保管單
    各1 紙、飾金買進日記簿3 紙及監視畫面翻拍照片15幀在卷
    足憑，堪認被告之自白與事實相符，本件事證明確，被告犯
    行均堪認定。
三、核被告甲○○所為，係犯刑法第321 條第1 項第1 款之於夜
    間侵入住宅竊盜罪、同法第320 條第1 項之竊盜罪。被告所
    犯上開2 罪間，犯意個別、行為互殊，應予分論併罰。被告
    前有如事實欄所示論罪科刑及執行之前科，並於97年1 月20
    日縮刑期滿執行完畢等情，有臺灣高等法院被告前案紀錄表
    1 份在卷可稽，其於受徒刑之執行完畢，5 年以內故意再犯
    本件有期徒刑以上之罪，為累犯，所犯2 罪均應依刑法第47
    條第1 項之規定加重其刑。爰審酌被告不思正途營生，竟貪
    圖小利而竊盜犯行，惟犯罪後坦承犯行態度良好，及其犯罪
    之動機、目的、手段等一切情狀，就其所犯各罪分別量處如
    主文所示之刑，並定其應執行之刑，以資懲儆。至檢察官雖
    求處對被告宣告強制工作，然被告辯稱係因染上毒癮始為竊
    盜犯行，查被告有多次施用毒品之前案紀錄，有臺灣高等法
    院被告前案紀錄表在卷可稽，堪認其受制於施用毒品需相當
    之花費，始一時失慮犯下數起竊盜犯行，且被告雖另犯2 件
    竊盜犯行，惟該2 件犯行分係徒手竊取行動電話1 支供他人
    使用及竊取現金1,600 元，有各該判決書附卷可稽，其犯行
    手段平和、所生損害均屬輕微，參以被告犯後深表悔意，應
    已知悔悟，自難以被告為前後為4 件竊盜犯行，即遽認其有
    犯竊盜罪之習慣，本院審酌上情，認尚無令被告於刑之執行
    前入勞動處所強制工作之必要，併此敘明。
據上論斷，應依刑事訴訟法第299 條第1 項前段、第273 條之1
第1 項，刑法第320 條第1 項、第321 條第1 項第1 款、第47條
第1 項、第51條第5 款，判決如主文。
本案經檢察官任亭到庭執行職務。
中    華    民    國    99    年    1     月    27    日
                  刑事第五庭    法  官  林家聖
以上正本證明與原本無異。
如不服本判決應於收受判決後10日內向本院提出上訴書狀，並應
敘述具體理由；其未敘述上訴理由者，應於上訴期間屆滿後20日
內向本院補提理由書（均須按他造當事人之人數附繕本）「切勿
逕送上級法院」。
中    華    民    國    99    年    1     月    27    日
                                書記官  邱郁芸
附錄本案論罪科刑法條全文：
刑法第320條第1 項
意圖為自己或第三人不法之所有，而竊取他人之動產者，為竊盜
罪，處5 年以下有期徒刑、拘役或5 百元以下罰金。
刑法第321 條第1 項第1 款
犯竊盜罪而有左列情形之一者，處6 月以上、5 年以下有期徒刑
：
一  於夜間侵入住宅或有人居住之建築物、船艦或隱匿其內而犯
    之者。

司法院資訊處製作；財團法人民間司法改革基金會備份。
